# 购置碳排放权指标处理

提问人：srmx1222 时间：2019-05-25 15:16:35
请教各位老师，甲公司是一个正在筹建中的电厂，目前刚开始建设，按照政府规定，在建设电厂前必须取得相应的碳排放指标，然后政府部门才能审批建设，公司通过交易从外部购买了碳排放指标，金额 2600 万元，请教各位，目前建设期该指标是记入在建工程还是无形资产，后续计量是否按照公允价值计量，将变动记入公允价值变动损益，查了部分上市公司，发现各种处理都有，有公允价值计量，也有计入无形资产未进行公允价值计量。

回答人：chenyiwei
一般建议是将外购的碳排放权作为无形资产，并按成本进行后续计量。 2016年财政部曾经发布过《碳排放权交易试点有关会计处理暂行规定（征求意见稿）》，但后来没有发布正式的文件。但该征求意见稿仍可在一定程度上作为参考。另外《瑞华研究 2010 ～ 2016 汇编》第2-2 节中也有碳排放权会计处理举例，可以参考。